

Ludmilla MARTI 45 ans Agent de sécurité privée

COORDONNEES

14 rue Feunteun Ar C'hlan 22720 PLESIDY

06 58 06 28 00 marti.ludmilla@orange.fr

COMPETENCES

- Excellente connaissance de l électronique et l'informatique d'alarme et de surveillance (intrusion, incendie, vidéo et télésurveillance)
- Protection des biens et des personnes
 - Gestion des failles de sécurité
 - Maîtrise des outils bureautiques.

LANGUES

Français « courant » Anglais « intermédiaire »

PROFIL

Collaboratrice à la sécurité expérimentée ayant une expertise démontrée dans les pratiques de sécurité optimale de protection des bâtiments, des terrains, du personnel et des biens. Excellentes aptitudes d'observation, de résolution des problèmes et de prise de décision combinées à une nature attentive aux détails,

PARCOURS PROFESSIONNEL

2007 à actuellement, Agent de sécurité en CDI pour SECURITAS FRANCE SARL(BREST)

- · Intervention sur zone en cas de déclenchement d'alarme, vérification des lieux et des systèmes, déclenchement d'alerte selon la procédure, rapport auprès de mon responsable.
- · Tenue du PC sécurité : surveillance des lieux à partir des écrans de contrôle, gestion de la communication radio, lancement d'interventions.
- · Sensibilisation du personnel aux règles de sécurité, transmission des consignes et de la conduite à tenir en cas de départ de feu (évacuation du public, mise en sécurité ...).
- · Assistance aux usagers en cas de malaise ou d'accident, évaluation de leur état de santé et apport des premiers soins, appel et accueil des équipes de secours (pompiers et Samu).
- · Examen des installations et des équipements de sécurité incendie, signalement des anomalies détectées et prise des mesures correctives correspondantes, renseignement du registre.

2000 à 2007. Agent de sécurité en CDI pour DGSI (PARIS

1995 à 1997 Paysagiste pour de multiples SARL (PARIS et BANLIEUES

FORMATIONS

- OPENCLASSROOMS (à distance) Intégrateur-web (en cours) 2022 2023.
- SECURITAS, BREST (29) ACVS (Agent Chargé des Visites de Sûreté), Sûreté portuaire - 2018 .
- SECURITAS ORVAULT 44) EPI (Equipier de Première Intervention) Incendie 2010 .
- LIGNES ET FORMATIONS (distanciel).MONTROUGE Niveau BEP Photographie 2015 à 2016.
- CREFOPS PARIS (75) SST (Sauveteur Secouriste du Travail) Assistance à personnes 05/2000 05/2000 puis à jour.
- CREFOPS PARIS (75) SSIAP (Sécurité Incendie & d'Assistance à personne) Incendie 04/2000 .

Lycée polyvalent CHERIOUX . VITRY SUR SEINE (94) CAPA, BEPA, Paysagiste - 06/1995 .